最  高  行  政  法  院  裁  定
                                     100年度裁字第3020號
上  訴  人  中連汽車貨運股份有限公司
代  表  人  蘇南州
訴訟代理人  李淑妃  律師
被 上訴 人  臺南市政府稅務局
代  表  人  施齡
上列當事人間地價稅事件，上訴人對於中華民國100年9月21日高
雄高等行政法院100年度訴字第336號判決，提起上訴，本院裁定
如下：
    主  文
上訴駁回。
上訴審訴訟費用由上訴人負擔。
    理  由
一、按對於高等行政法院判決之上訴，非以其違背法令為理由，
    不得為之，行政訴訟法第242條定有明文。依同法第243條第
    1項規定，判決不適用法規或適用不當者，為違背法令；而
    判決有同條第2項所列各款情形之一者，為當然違背法令。
    是當事人對於高等行政法院判決上訴，如依行政訴訟法第24
    3條第1項規定，以高等行政法院判決有不適用法規或適用不
    當為理由時，其上訴狀或理由書應有具體之指摘，並揭示該
    法規之條項或其內容；若係成文法以外之法則，應揭示該法
    則之旨趣，倘為司法院解釋或本院之判例，則應揭示該判解
    之字號或其內容。如以行政訴訟法第243條第2項所列各款情
    形為理由時，其上訴狀或理由書，應揭示合於該條項各款之
    事實。上訴狀或理由書如未依此項方法表明者，即難認為已
    對高等行政法院判決之如何違背法令有具體之指摘，其上訴
    自難認為合法。
二、緣上訴人所有坐落臺南市○○區○○段852及853地號等2筆
    土地（下稱系爭土地），原依工業用地優惠稅率課徵地價稅
    ，嗣被上訴人所屬新化分局（縣市合併改制前為臺南縣稅務
    局新化分局）辦理民國99年度地價稅籍清查，查得系爭土地
    非屬目的事業主管機關經濟部工業局核定規劃使用之土地，
    核與土地稅法第18條規定未符，應依土地稅法第16條規定恢
    復按一般用地稅率課徵地價稅，被上訴人遂依稅捐稽徵法第
    21條規定，補徵上訴人94年至98年工業用地稅率與一般用地
    稅率差額地價稅，各為新臺幣（下同）44萬404元、44萬404
    元、45萬2,403元、45萬2,403元及45萬2,403元，合計233萬
    8,017元，上訴人不服，循序提起行政訴訟，案經原審駁回
    其訴。
三、本件上訴人對於原審判決提起上訴，主張：（一）本件上訴
    人於91年間，向被上訴人申請系爭土地適用工業用地稅率課
    徵地價稅時，係依規定，提供都市土地分區使用證明書等資
    料供被上訴人審酌，上訴人提出的資料並沒有「不正確」，
    並未提出「內容有錯誤或誤載」之資料，亦沒有「為不完全
    陳述」，且上訴人既於91年間經被上訴人核准自91年期起，
    按工廠用地稅率課徵地價稅，自無資料不完整。原審判決認
    為上訴人之情形有行政程序法第119條第2款之規定情形，適
    用法規顯有不當。（二）原判決認上訴人有行政程序法第11
    9條第2款規定信賴不值得保護之情形，又認被上訴人撤銷原
    核准上訴人之處分並無行政程序法第117條第2款「信賴利益
    顯然大於撤銷所欲維護之公益情形」理由間顯然矛盾，自有
    理由矛盾之判決違背法令之情形等語，雖以該判決違背法令
    為由，惟核其上訴理由所述，業經原判決詳述其得心證之理
    由，並指駁上訴人主張為不可採在案，上訴意旨仍執前詞加
    以爭執，係就原審取捨證據、認定事實之職權行使，指摘其
    為不當，並就原審已論斷者，泛言未論斷，或就原審所為論
    斷，泛言其論斷矛盾，而非具體說明其有何不適用法規或適
    用法規不當之情形，並揭示該法規之條項或其內容，及合於
    行政訴訟法第243條第2項所列各款之事實，難認對該判決之
    如何違背法令已有具體之指摘。依首開規定及說明，應認其
    上訴為不合法。
四、據上論結，本件上訴為不合法。依行政訴訟法第249條第1項
    前段、第104條、民事訴訟法第95條、第78條，裁定如主文
    。
中    華    民    國    100   年    12    月    22    日
                    最高行政法院第四庭
                        審判長法官  藍  獻  林
                              法官  廖  宏  明
                              法官  林  文  舟
                              法官  胡  國  棟
                              法官  林  玫  君

以  上  正  本  證  明  與  原  本  無  異
中    華    民    國    100   年    12    月    23    日
                              書記官  彭  秀  玲